---
title: "Actividades"
---

```{r fig.asp=0.6, fig.align='center', echo=FALSE, eval=FALSE}
library(png)
library(grid)
img <- readPNG("imagenes/Invitacion_2019_2.png")
grid.raster(img)
```

```{r fig.asp=0.6, fig.align='center', echo=FALSE}
library(png)
library(grid)
img <- readPNG("imagenes/saludo.png")
grid.raster(img)
```

En este segundo semestre del 2019 vamos a explorar algunas de las presentaciones realizadas en el evento [useR! 2019](http://www.user2019.fr/). 

En cada reunión veremos un video de aproximadamente 15 minutos, luego se hará un conversatorio de 15 minutos sobre el video y finalmente todos sacarán sus computadores y haremos una actividad para poner en práctica la aprendido.  

Abajo está la programación detallada y los enlaces para que cada uno pueda ver el video antes de la reunión.

- 16 de septiembre: reunión inicial para presentar las actividades.
- 23 de septiembre [Enhancements to data tidying](https://youtu.be/qFRYnKdLz5U).
- 30 de septiembre [RD4S Online Learning Community: How can we help?](https://youtu.be/iIjiwzxUI_0).
- 7 de octubre [colorspace: A Toolbox for Manipulating and Assessing Color Palettes](https://youtu.be/6bv2IAcNE_c).
- 21 de octubre [Simple Arrays](https://youtu.be/LQbH5LlD7sg).
- 28 de octubre [Flexible futures for fable functionality](https://youtu.be/DhDOTxojQ3k).
- 16 de noviembre [A generalized framework for Parametric regression Splines](https://youtu.be/5EJ9h3QP6bU).
- 16 de noviembre: en ese sábado tendremos un <font color="#ED852E">Campamento de Programación</font> durante todo el día, el objetivo será crear las aplicaciones Shiny para participar en el [Second Shiny Contest](https://community.rstudio.com/uploads/default/original/2X/e/edf3fa339fadf7f95922c0b095520853a6de359b.gif) que se realizará en febrero de 2020.

<span style="background-color: #CEF5D0">
El cupo de asistentes para el Semillero es de **25** personas</span>. Si usted desea participar de las actividades del Semilero deberá constestar [este cuestionario](https://forms.gle/Wm99EBFZjg1U8nTH6) corto. Las personas que mejor puntaje obtengan y que respondan con prontitud serán aceptadas para participar del Semillero. Por correo electrónico recibirán los resultados y la información de horario y lugar para las reuniones.

