---
title: "Actividades"
---

```{r fig.asp=0.6, fig.align='center', echo=FALSE, eval=FALSE}
library(png)
library(grid)
img <- readPNG("imagenes/Invitacion_2019_2.png")
grid.raster(img)
```

```{r fig.asp=0.6, fig.align='center', echo=FALSE}
library(png)
library(grid)
img <- readPNG("imagenes/saludo.png")
grid.raster(img)
```

En este primer semestre del 2021 vamos a explorar algunas de las presentaciones realizadas en [R4DS Online Learning Community](https://www.youtube.com/channel/UCCaChdLMTYMxyawR_Qf-kYA). 

En cada reunión veremos partes de video, luego se hará un conversatorio sobre el video y finalmente todos sacarán sus portátiles para realizar una actividad y poner en práctica la aprendido.  

Abajo está la programación detallada y los enlaces para que cada uno pueda ver el video antes de la reunión.

- 17 de marzo: [R para Ciencia de Datos Club de Lectura Capítulo 1](https://youtu.be/q2IquNe1mnw).
- 7 de abril: [R para Ciencia de Datos Club de Lectura Capítulo 3](https://youtu.be/sYJlzqdEswM).
- 21 de abril: [R para Ciencia de Datos Club de Lectura Capítulo 4](https://youtu.be/CMqlPZsNiqo).
- 5 de mayo: [R para Ciencia de Datos Club de Lectura Capítulo 5](https://youtu.be/N4V2NL-TTg8).
- 19 de mayo: [R para Ciencia de Datos Club de Lectura Capítulo 6](https://youtu.be/f1ZGqZvt0ws).

El libro R4DS (R for Data Science) fue escrito por Hadley Wickham y Garret Grolemund, el libro está disponible en [inglés](https://r4ds.had.co.nz/) o [español](https://r4ds-en-espaniol.netlify.app/).
